【裁判字號】    99,交聲,1236
【裁判日期】    990630
【裁判案由】    交管條例聲異
【裁判全文】
              臺灣板橋地方法院交通事件裁定
原處分機關  交通部公路總局臺北區監理所
異  議  人
即受處分人  甲○○
上列受處分人因違反道路交通管理處罰條例案件，對於交通部公
路總局臺北區監理所於民國99年5 月7 日所為之處分（原處分案
號：北監自裁字第裁40－C00000000 號），聲明異議，本院裁定
如下：
    主  文
異議駁回。
    理  由
一、原處分機關略以：異議人即受處分人甲○○所有車號5479－
    UT號自用一般小客車，於民國98年1 月10日18時15分許，在
    臺北縣新莊市○○路與復興路路口，因「在禁止臨時停車處
    所停車（紅線停車）」之違規，為臺北縣政府警察局新莊分
    局交通分隊警員拍照採證後，填掣北縣警交字第C00000000
    號違反道路交通管理事件通知單（下稱舉發違規通知單）逕
    行舉發，原處分機關乃以異議人違規事實明確，且已逾越舉
    發通知單上所載應到案日期（98年2 月10日）達60日以上仍
    未繳納罰鍰或到案聽候裁決，而依道路交通管理處罰條例第
    56條第1 項第1 款規定，裁處異議人罰鍰新臺幣（下同）1,
    200 元等語。
二、聲明異議意旨略以：本件違規時間距今時日已久，異議人並
    無任何印象。又異議人從未收受舉發違規通知單，而原處分
    機關所提出舉發違規通知單上並無異議人之簽名，且裁決書
    上亦未檢附異議人違規之照片，如何證明異議人有違規之事
    實。為此聲明異議，請求撤銷原處分云云。
三、按禁止臨時停車線，用以指示禁止臨時停車路段，本標線為
    紅色實線，禁止時間原則為全日24小時，道路交通標誌標線
    號誌設置規則第169 條定有明文。又設有禁止臨時停車標誌
    、標線處所不得臨時停車；汽車駕駛人停車時，在禁止臨時
    停車處所停車者，處新臺幣600 元以上1,200 元以下罰鍰，
    道路交通安全規則第111 條第1 項第3 款、道路交通管理處
    罰條例第56條第1 項第1 款分別定有明文。復按處理違反道
    路交通管理事件，有關文書送達之程序，依行政程序法之規
    定，違反道路交通管理事件統一裁罰基準及處理細則第5 條
    定有明文。又按行政程序法第74條第2 項規定：送達，不能
    依同法第72、73條規定為之者，由郵政機關為送達者，得將
    文書寄存於送達地之郵政機關。末按違反道路交通管理事件
    統一裁罰基準表之規定，汽車駕駛人停車時在禁止臨時停車
    處所停車之違規行為，在逾越應到案期限60日以上，繳納罰
    鍰或逕行裁決處罰者，應裁罰罰鍰1,200 元。
四、經查：
  (一)異議人甲○○所有之車牌號碼5479－UT號自用一般小客車，
    於98年1 月10日18時15分許，在臺北縣新莊市○○路與復興
    路路口，因「在禁止臨時停車處所停車（紅線停車）」之違
    規，為警拍照採證後逕行舉發之事實，有臺北縣政府警察局
    北縣警交字第C00000000 號舉發違規通知單1 紙、舉發違規
    之採證照片3 張在卷可考。詳觀卷附之採證照片3 張可知，
    彼時異議人所有之上開車輛並無人在車內，且該車所停放之
    位置確係在路口劃設紅線之處，是本件異議人在禁止臨時停
    車處所停車（紅線停車）之違規行為，事證明確，應堪認定
    。
  (二)本件舉發違規通知單係經舉發機關即臺北縣政府警察局新莊
    分局以掛號郵寄至臺北縣樹林市○○街243 號2 樓，因不獲
    會晤應受送達人本人又無代收人代為收受，乃於98年1 月21
    日製作送達通知書2 份，1 份黏貼於應受送達人住所地門首
    ，另1 份置於該送達處所信箱或其他適當位置，並將送達之
    上開舉發通知書寄存於樹林大同郵局招領以為送達等情，此
    有臺北縣政府警察局新莊分局送達證書影本1紙 存卷足憑。
    而上開送達地址，確為上開舉發違規通知單送達時異議人設
    籍之住所地址，此有本院依職權調查異議人之全戶戶籍資料
    查詢結果1 紙在卷可佐。據上，足徵上開舉發通知書已於98
    年1 月21日合法寄存送達於異議人，並於當日發生送達之效
    力。雖異議人辯稱：其從未收到舉發違規通知單云云，尚無
    解於本件舉發機關依行政程序法規定而為寄存送達，並發生
    送達效力之認定。
五、綜上，本件異議人於上開舉發違規時、地，在禁止臨時停車
    處所停車之違規事實已堪認定。且上開舉發通知單已依異議
    人戶籍地址合法送達。從而，原處分機關據以援引道路交通
    管理處罰條例第56條第1 項第1 款及違反道路交通管理事件
    統一裁罰基準表之規定，以異議人逾越舉發通知單上所載之
    應到案期限60日以上，對異議人裁處罰鍰1,200 元，於法並
    無不當，本件異議為無理由，應予駁回。
六、依道路交通管理處罰條例第87條第2 項、道路交通案件處理
    辦法第19條，裁定如主文。
中    華    民    國    99    年    6     月    30    日
                      交通法庭  法  官  林淑婷
上列正本證明與原本無異。
如不服本裁定，應於裁定送達後五日內敘明抗告理由，向本院提
出抗告狀。
                                書記官  莊川億
中    華    民    國    99    年    7     月    5     日

司法院資訊處製作；財團法人民間司法改革基金會備份。
